Inventaris van het archief van de Koninklijke Nederlandse Redersvereniging (KNRV), 1905-1980 (1989)
Nationaal Archief, Den Haag
- AANWINST 1986, B.
  - Dossier-archief, IV.
    - Diverse dossiers, 335
      656.6.022. Gevaarlijke vaarzônes en vaarroutes. 1970-1982.
      656.61.02: 049. Ad-hoc werkgroep verkeersregeling Hoek van Holland. 1973-1976.
    - Diverse dossiers, 336
      656.61.022.1. (492). Nederlandse Lijndiensten. 1959-1968.
      656.61.03. Scheepvaarttarieven. 1958-1978.
      656.612.(470). Koopvaardijvloot communistische landen. 1959-1978.
  - Dossierarchief van de Commissie Zeerecht, V.
    - Diverse dossiers, 337
      Dossier Ga. Notulen. 1961-1963.
      Dossier Gd. Conferentie van het Comité Maritime Internationale in Athene, 1962.
      Dossier Ge. Verdrag van Brussel inzake vervoersaansprakelijkheid jegens passagiers. 1961. 1956-1962.
      Dossier Gh. Herziening verdrag van Warschau. 1955.
      Dossier G. Beperking redersaansprakelijkheid. 1955-1964.
    - Diverse dossiers, 338
      Dossier Gn. Herziening Hague Rules. 1962-1963.
      Dossier Gp. Rules of construction of charterterms. 1961-1962.
      Dossier Gt. Registration of ships under construction. 1962-1963.
      Dossier Gr. Conferentie van het Comité Maritime Internationale in Stockholm. 1963.
      Dossier Gw. Ontwerp verdrag scheepshypotheken en voorrechten. 1964.
    - Diverse dossiers, 339
      043. Commissie zeerecht. 1958-1981.
      043.053.7. Notulen. 1969-1981.
      061.2: 347.79. Nederlandsche Vereeniging voor Zeerecht. 1959-1967; 1970-1973.
    - Diverse dossiers, 340
      347.79 (094.5). Herziening schepenwet. 1964-1976.
      347.79: 341.1. (061.3). Conferentie van het Comité Maritime Internationale. 1959-1954.
      347.792.2: 347.515.2. Beperkte redersaansprakelijkheid. 1948-1955.
      Nader (493). Volgens Belgisch recht. 1955-1957.
      Nader: 656-226. Vervoerders aansprakelijkheid voor passagiersbagage. 1961-1968.
    - Diverse dossiers, 341
      347.79. Herziening zeerecht: (8.4.) Exploitatie, 1963-1964; (8.5) ongevallen, 1962-1963
      341.24: 347.792.2: 614.7. Verdrag inzake compensatie ter vergoeding van schade door olieverontreiniging. Stichting van een fonds. 1970-1971; 1971-1977.
      341.24: 347.795. Conventie aansprakelijkheid jegens passagiers. 1951.
      341.24: 347.795. Conferentie Madrid 1955.
    - Diverse dossiers, 342
      341.24: 347.795. Conventie aansprakelijkheid jegens passagiers.
      - Internationale commissie van het CMI. 1953.
      - Studiecommissie. 1956-1957.
      347.79 (100). Internationale zeerechtconferenties. 1957-1975.
      347.79: 341.1. Comité Maritime Internationale. 1958-1976.
    - Diverse dossiers, 343
      347.792.2: 347.515.2. Beperking redersaansprakelijkheid. II. 1970-1974; 1978.
      347.792.2: 628.515. Projectgroep-aansprakelijkheid voor verontreiniging. 1972-1974.
      347.513: 347.796. Vaststelling schadevergoeding bij aanvaring. 1958-1965.
      347.79. Herziening zeerecht algemeen. 1962-1964.
    - Diverse dossiers, 344
      347.79. Herziening Burgerlijk Wetboek, boek 8. 1968-1978. Herziening Schepenbesluit. 1952-1964.
    - Diverse dossiers, 345
      347.79 (81). Herziening Zeerecht, algemene bepalingen. 1964.
      347.79 (82). Schip en lading. 1964.
      347.79 (84). Exploitatie. 1962-1963.
      347.795. Vervoersaansprakelijkheid. Hague Railes. 1958-1963.
      614.8. Veiligheid ter zee, stranding Torrey Canyon. 1968-1969.
    - Circulaires van de commissie., 1968-1969.; 346
    - Circulaires van de Commissie., 1979-1980.; 347
  - Archief van het Allocatiebureau, VI.
    - Notulen van vergaderingen van de Allocatiecommissie, met bijlagen., 1946-1953.; 348
    - Notulen van vergaderingen van de Commissie van Overleg met het Directoraat-Generaal voor de Scheepvaart., 1956-1958.; 349
    - Notulen van de vergaderingen van de Coördinatie-commissie., 1946-1948.; 350
    - Circulaires van het Allocatiebureau., 1946-1953.; 351-352
      - Nr. 1-400. 1946-1950., 351
      - Nr. 401-849. 1950-1955., 352
    - Weekoverzichten van het Allocatiebureau., 1946-1955.; 353
    - Correspondentie., 1946-1955.; 354-403
      - A-G. 25 februari-15 november 1946., 354
      - A-G. 15 november 1946-16 oktober 1947., 355
      - A-G. 17 oktober 1947-18 november 1948., 356
      - A-G. 19 november 1948-31 juli 1950., 357
      - A-G. 1 augustus 1950-2 januari 1952., 358
      - A-G. januari 1953-februari 1953., 359
      - A-G. januari 1953-augustus 1955., 360
      - HA. (= Holland Amerika Lijn) 25 februari-15 november 1946., 361
      - HB-HZ. 25 februari-15 november 1946., 362
      - HA. 16 november 1946-december 1947., 363
      - HB-HZ. 15 november 1946-16 oktober 1947., 364
      - HA. 17 oktober 1947-mei 1949., 365
      - HB-HZ. 17 oktober 1947-mei 1949., 366
      - HA. juni 1949-mei 1951., 367
      - HB-HZ. juni 1949-mei 1951., 368
      - H. mei 1951-april 1953., 369
      - H. januari 1952-augustus 1953., 370
      - H. april 1953-augustus 1955., 371
      - I-KH. 25 februari-15 oktober 1946., 372
      - I-KH. 15 november 1946-juli 1950., 373
      - I-KH. augustus 1950-augustus 1953., 374
      - KN-Z. 25 februari-15 november 1946., 375
      - K-M. 2 oktober 1946-7 mei 1948., 376
      - K-M. 1 mei 1948-1 juli 1952., 377
      - M-N. 25 februari-15 november 1946., 378
      - M-N. januari 1952-augustus 1955., 379
      - N. 25 februari-15 november 1946., 380
      - N. 15 november 1946-20 april 1948., 381
      - N. mei 1948-december 1951., 382
      - O-P. 25 februari-15 november 1946., 383
      - O-P. november 1946-juli 1950., 384
      - O-P. augustus 1950-augustus 1955., 385
      - R-S. 25 februari-15 november 1946., 386
      - R-S. 16 november 1946-16 oktober 1947., 387
      - R-S. 17 oktober-december 1947., 388
      - R-S. 1950., 389
      - R-S. 1951-1952., 390
      - R-S. 1953-augustus 1955., 391
      - T-U. 25 februari-15 november 1946., 392
      - T-U. 16 november 1946-juli 1950., 393
      - V-Z. 25 februari-15 november 1946., 394
      - V-Z. 18 november 1946-16 augustus 1947., 395
      - V-Z. 18 augustus 1947-22 april 1948., 396
      - V-Z. september-december 1948., 397
      - V-Z. 13 december 1948-september 1949., 398
      - V-Z. oktober 1949-juli 1950., 399
      - V-Z. augustus 1950-april 1951., 400
      - V-Z. mei-december 1951., 401
      - V-Z. januari-augustus 1952., 402
      - V-Z. september 1952-augustus 1955., 403
    - Correspondentie met het Directoraat-Generaal van de Scheepvaart., november 1946-december 1947.; 404
    - Correspondentie met het Bureau Voorzieningen van het Directoraat van de Scheepvaart., 1948-1955.; 405-407
      - juni 1948-december 1949., 405
      - januari 1950-oktober 1951., 406
      - oktober 1951-augustus 1955., 407
    - Correspondentie met gebroeders Van Uden., augustus 1950-augustus 1955.; 408
    - Corresponcentie met de Koninklijke Nederlandse Stoomboot-Maatschappij., Augustus 1952-augustus 1955.; 409
    - Stukken betreffende de "U.M.A."-periode. 1945-1946
      - Circulaires van de United Maritime Authority, Algemeen., 410
      - Circulaires van de United Maritime Executive Board., 411
      - Circulaires van de Coasting and short Sea Committee en de zone committees., 412
      - Circulaires van de Transport Freight Rate Committee., 413
      - Dossiers inzake berekeningen van dagkosten- en bunkerprijzen., 414
      - Rate-requesten., 415
      - Charter-contracten., 416
      - Reis-opstellingen (Rate + requests), getiteld., 417
      - Dossier inzake Dead-Weight cargo van het s.s. "Molenkerk", 1946-1947.; 418
      - Lijsten van gealloqueerde schepen., Maart 1946-december 1954.; 419
      - "Directed Rates", februari 1946-juli 1948.; 420
      - Circulaires van het Shipping Coördinating and Review Committee van de U.N.R.R.A., 1946-1947.; 421
      - Stukken betreffende de kantoorinventaris., 1946.; 422
      - Kasboek van het bureau., 1946-1955.; 423
      - Jaarafrekeningen., 1946-1955.; 424
        Kwitanties, facturen en giro-overschrijvingen zijn vernietigd.
      - Correspondentie over vrachtberekeningen., 1946-1955.; 425
      - Dossiers inzake bijzondere bevrachtingen: - Benelux, Kolen naar Polen, Hout, Liberty's en Victory's., 1946-1947.; 426
      - Tramp Freight Rates en overeengekomen tramp-bevrachtingen., 1946-1955.; 427-428
        - Eerste gedeelte, 427
        - Tweede gedeelte, 428
      - Proforme charterformulieren., 1952.; 429
      - Stukken "Gegevens betreffende lading voor België, "met correspondentie., 1946-1947.; 430
      - Correspondentie over "Dumping charges" van de Verenigde Staten op kolenladingen., 1952-1953.; 431
      - Staten, houdende "recapitulaties" van gealloqueerde schepen., 1946-1952.; 432
        Op deze staten zijn de charter-parties geregistreerd. De parties zelf kunnen worden vernietigd. (totaal 1.5 m' of 19 pakken).
  - Diversen, VII.
    - Stukken van de Commissie Opleiding Personeelsvoorziening., 1972-1976.; 433
    - Stukken van het Algemeen Overlegorgaan Koopvaardij., 1973-1979.; 434
    - Archiefstukken van de Werkgroep Assurantiën., 435-436
      - Eerste gedeelte, 435
      - Tweede gedeelte, 436
    - Diverse oude dossiers., 437
      A 139: Nederlandse regering te Londen, wetgeving. 1944-1945.
      A 165: Bedrijfsorganisatie. 1945-1947.
- AANVULLING 1989., C.
  Gedrukte stukken, verzameld door de Koninklijke Paketvaart Maatschappij.
  - Jaarverslagen: verslag van de vakgroep Zeesleepvaart in bezettingstijd, verslagen over, 1945-1951, 1954-1957, 1959-1960, 1962-1964, 1968.; 438
  - Verzameling Wetten inzake zeerecht. Bandjes 1, 2, 3, 5, 6, 9a-b, 11 en 14., 1960-1970.; 439
  - Diverse publicaties van de vereniging over zeerecht., 1945-1960.; 440
  - Exemplaren van het overzicht Netherlands shipping lines, Publicaties van internationale verdragen.; 1958-1965.; 1966-1970.; 441
  - Diverse publicaties., 1945-1970.; 442
- AANWINST 1993., D.
  - NAGEKOMEN DOSSIERS., I.
    - Stukken betreffende het Koninklijk Huis., 1943-1989.; 443-448
      Prinses Margriet werd in 1943 mede door een vertegenwoordiger van de koopvaardij ten doop gehouden. De K.N.R.V. hield een documentatie bij over de activiteiten van de koopvaardij-organisaties ten behoeve van haar petekind. Eenzelfde rol vervulde zij ten aanzien van Prins Maurits.
      Bij deze stukken behoort een uitvoerige toelichtende lijst, geborgen op nr. 448.
      - Doos 1, dossiers 1-3: Stukken betreffende de geboorte, het huwelijk en de 21e verjaardag van Prinses Margriet. 1943-1967., 443
      - Doos 2, dossier 4: felicitaties bij verjaardagen van prinses Margriet, dossier 5: correspondentie met het secretariaat van prinses Margriet, 1966-1987, dossier 6: foto's m.b.t. prinses Margriet, 1943-1967., 444
      - Doos 3, dossiers 7-9: archief van het Koopvaardijcomité Huwelijksgeschenk Prinses Margriet. 1967., 445
      - Doos 4. Stukken betreffende het peetschap over Prins Maurits. 1968-1973., 446
      - Doos 5. Stukken betreffende het peetschap over Prins Maurits. 1974-1978., 447
      - Toelichtende lijst van het archiefgedeelte., 448
    - Dossier 61.1.382 of 5.3.5. UNCTAD., 449-457
      - International Shipping Legislation. 1968-1974., 449
      - Registratie zeeschepen: genuine line en open registratie. 1976-1982., 450
      - Registratie zeeschepen, conferenties 1982., 451
      - Registratie zeeschepen, conferenties 1983. Conventie tankers trade committee 1983., 452
      - Registratie zeeschepen, conferenties november 1983-augustus 1984., 453
      - Registratie zeeschepen, conferenties december 1984-1987., 454
      - Committee on shipping. 1979, 1982., 455
      - Committee on shipping. 1985., 456
      - Committee on shipping. 1986., 457
    - Dossier code 5.3.8: Dialoog C.S.G. en U.S.A., 1981-1982..; 458
    - Dossier code 5.2.9: COMECON-penetratie; Vlootgegevens 1976-1982; TSR-studies 1979-1984., 459
    - Dossiers code 382.15(4) CENSA, UN Code Conferenties., 1970-1974.; 460-462
      - 1970-1973., 460
      - 1973., 461
      - 1974., 462
    - Dossier code 382.15(4).061.1:382(100) CENSA UN-command., 1973-1976.; 463-464
      - 1973-1975., 463
      - 1976., 464
    - Dossier code 338.009.01(063) Vergaderingen van redersverenigingen van de E.E.G., 1971-1974.; 465-469
      - Vergadering in Parijs 1969: verzekeringen. 1969., 465
      - Vergadering in Parijs. 1971., 466
      - Vergaderingen in 1972., 467
      - Correspondentie: Zeescheepvaart, vrij verkeer van werknemers, sociale zekerheid. 1971-1974., 468
      - Diversen. 1971-1974., 469
    - Dossier code 355.22.656.612 Scheepvaartnoodwet., 470
  - RETROACTA VAN HET BLOK 1981-1992, GEORDEND VOLGENS HET REGISTRATUURPLAN UIT DIE PERIODE., II.
    Deze stukken zijn op jaar geordend en binnen dat jaar rubriekmatig op een lettercode.
    - Stukken uit 1976 BRS: Bestuursstukken nr. 201-401., 471
    - Stukken uit 1978., 472-474
      - BRS: Bestuursstukken 1-45., Circulaires 5824-6003.; CBS: Commissie Bedrijfsvoering Schepen.; 472
      - Bedrijfspensioenfonds, SR: Sociale Raad.; 473
      - ORS: Operationele Raad Schepen., 474
    - Stukken uit 1979., 475-478
      - BRS: Bestuursstukken.184-357., 475
      - CC: Coördinatiecommissie Operationele en Sociale Zaken., 476
      - ORS: Operationele Raad Schepen., 477
      - SR: Sociale Raad., 478
    - Stukken uit 1980., 479-488
      - BRS: Bestuursstukken. 1-220., 479
      - BRS: Bestuursstukken. 221-292., BC: Belastingcommissie.; CC: Coördinatiecommissie Operationele en Sociale Zaken.; 480
      - CBS: Commissie Bedrijfsvoering Schepen. 1-80., 481
      - CER: Commercieel Economische Raad., 482
      - Circulaires: Commissie Zeerecht., Circulaires: Algemeen.; DC: Documentatiecommissie.; FC: Facilitaire commissie.; 483
      - Stuurgroep CTEC 13 of "Ship 80"., COS: Commissie Off Shore; PRC:.; 484
      - RBC: Rationalisatie Beleid Commissie., 485
      - SR: Sociale Raad., 486
      - TRC: Tijdelijke Rationalisatie Commissie., 487-488
        - Eerste gedeelte, 487
        - Eerste gedeelte, 488
- AANVULLING 2001, E.
  De hier beschreven stukken zijn de notulen, waarvan in de inleiding van deze toegang werd vermeld dat ze vooralsnog zouden ontbreken. Zij werden in 2001 aan het Nationaal Archief overgedragen.
  - ALGEMENE VERGADERING
    - Oprichtingsstukken., 1905.; 489
    - Notulen van algemene ledenvergaderingen., 1905-1976.; 490-500
      - 1905-1916., 490
      - Bijlagen bij 490., 491
      - december 1917-mei 1918., 492
      - juni 1918-november 1921., 493
      - december 1921-maart 1925., 494
      - maart 1926-februari 1932., 495
      - maart 1932-mei 1940., 496
      - juli 1940 - april 1942; 1945., 497
      - 1955-1966., 498
      - 1967-1970., 499
      - 1971-1976., 500
    - Losse stukken, houdende notulen van algemene jaarvergaderingen., 1930-1939.; 562
  - BESTUUR
    - Notulen van bestuursvergaderingen., 1905-1980.; 501-549, 551
      - 1905-juli 1912., 501
      - oktober 1906-januari 1907., 502
      - oktober 1912-september 1914, 503
      - januari 1914-maart 1918., 504
      - april 1918-september 1921., 505
      - oktober 1921-september 1922., 506
      - januari 1923-maart 1924., 507
      - februari-december 1924., 508
      - februari-november 1925., 509
      - januari 1926-maart 1927., 510
      - april 1927-mei 1928., 511
      - juni 1928-februari 1932., 512
      - maart 1932-juli 1935., 513
      - november 1936-november 1937., 514
      - januari 1937-3 oktober 1939., 515
      - 28 oktober 1939-3 juli 1940., 516
      - 17 juli 1940-april 1942., 517
      - juli 1942-1 mei 1946., 518
      - 8 mei 1946-2 april 1947., 519
      - 16 april 1947-3 mei 1948., 520
      - 7 maart 1948-9 maart 1949., 521
      - 22 maart-31 december 1949., 522
      - januari-maart 1950, 551
      - april 1950-juni 1951., 523
      - juli-december 1951., 524
      - januari-juni 1952., 525
      - juli 1952-maart 1954., 526
      - april 1954-december 1955., 527
      - 1956., 528
      - 1957., 529
      - 1958., 530
      - 1959., 531
      - 1960., 532
      - 1961., 533
      - 1962., 534
      - 1963., 535
      - 1964., 536
      - 1965., 537
      - 1966., 538
      - 1967, 539
      - 1968., 540
      - 1969., 541
      - 1970., 542
      - 1971-1973., 543
      - 1974-januari 1977., 544
      - januari 1977-1978., 545
      - 1979-november 1980., 546
      - december 1980-1982., 547
      - 1983-1985., 548
      - 1986-1988., 549
    - Bandopname van de algemene ledenvergadering van 8 december 1971, met lezing van dr. Bert Th Boucher. 1971., 550
      Tape SCHOTCH 3M, 540 neter LP.
  - COMMISSIES
    - Notulen van vergaderingen van de Commissie Zeerecht., 1925-1969.; 552-559
      - 1925-1950., 552
      - 1052-1955., 553
      - 1956-1960., 554
      - 1961-1965., 555
      - 1962-1969., 556
      - Notulen van vergaderingen van de Nederlandsche Documentatiecommissie. 1922-1944., 557-558
        - 1922-maart 1929., 557
        - 1930-1944., 558
          Deze band is uiteengevallen. In de Losgeraakte katernen bevinden zich uitstekende metalen pinnen, waardoor voorzichtigheid bij het vastpakken van de katernen geboden is.
      - Notulen van vergaderingen van de Commissie Reddingsmiddelen en Telegrafie. Juni-december 1926., 559
    - Naamregistratieformulieren van. leden vergegenwoordigers in commissies [niet-bestuursleden]. Alfabertisch geordend., Z.j.; 560-561
      - A-K., 560
      - L-Z., 561
  - DOSSIERS EN LOSSE STUKKEN
    - Dossiers inzake de wijzigingen van de Zeebrievenwet 1926., 1953=1965.; 563
    - Circulaires van het bestuur., 1941.; 564
      Deze stukken zijn teruggestuurd door het Maritiem Museum "Prins Hendrik" te Rotterdam.
- AANVULLING 1998, F.
  - Exemplaren van Journaal, maandblad van de Vereniging van Kapiteins en Officieren ter Koopvaardij., 1949-1973.; 565-566
    - 1949-1953., 565
    - 1967-1973., 566